【裁判字號】    99,訴,344
【裁判日期】    990819
【裁判案由】    債務人異議之訴
【裁判全文】
臺灣彰化地方法院民事判決  99年度訴字第344號
原      告  乙○○
訴訟代理人  李慶松 律師
被      告  彰化縣永靖鄉農會
法定代理人  邱平舜
訴訟代理人  甲○○
上列當事人間債務人異議之訴事件，本院於民國99年7月1日言詞
辯論終結，茲判決如下：
    主  文
本院97年度執字第17116號清償借款強制執行事件，就民國98年
10月2日強制執行金額計算書分配表第10項分配予被告利息部分
，金額柒拾玖萬肆仟壹佰壹拾元中之伍萬參仟壹佰貳拾伍元應予
剔除，並將上揭金額列入分配表第12項發還原告。
原告其餘之訴駁回。
訴訟費用（減縮部分除外）由被告負擔四分之一即新台幣伍佰捌
拾元，餘由原告負擔。
    事實及理由
一、按訴狀送達後，原告不得將原訴變更或追加他訴。但擴張或
    減縮應受判決事項之聲明者，不在此限。民事訴訟法第255
    條第1項第3款定有明文。本件原告原聲明：鈞院97年執辛字
    第17116號清償借款強制執行事件，就民國98年10月2日強制
    執行金額計算書分配表第10項分配予被告金額新台幣（下同
    ）1, 449,589元中之544,110元應予剔除，並將上揭金額列
    入第12項後發還原告。嗣於訴訟進行中變更聲明為：鈞院97
    年執辛字第17116號清償借款強制執行事件，就98年10月2日
    強制執行金額計算書分配表第10項分配予被告金額1,449,58
    9元中之212,500元應予剔除，並將上揭金額列入第12項後發
    還原告。上開訴之變更核屬減縮應受判決事項之聲明，與首
    揭規定相符，應予准許，合先敘明。
二、原告起訴主張：
    被告曾於民國85年1月31日聲請鈞院就原告所繼承之債務對
    原告為強制執行，並經鈞院於85年10月9日發債權憑證，被
    告於85年10月17日收受，嗣被告遲至91年12月19日始再向鈞
    院聲請強制執行，依民法第126條規定，被告請求原告支付
    自82年9月29日至86年12月18日止之利息部分，其請求權因
    已逾5年間不行使而消滅，原告自得拒絕給付，其金額共計
    212,500元。為此請求判決：鈞院97年執辛字第17116號清償
    借款強制執行事件，就98年10月2日強制執行金額計算書分
    配表第10項分配予被告金額1,449,589元（利息部分為794,
    110元）中之212,500元應予剔除，並將上揭金額列入第12項
    後發還原告；訴訟費用由被告負擔。
三、被告則以：
    對於原告主張時效消滅之利息金額無意見，但原告債務係繼
    承而來之連帶債務，原告之應繼分僅為4分之1等語置辯。
四、原告主張上揭之事實，業經本院調閱本院85年度執字第538
    號、91年度執字第15351號、96年度執字第971號、97年度執
    字第17116號執行卷宗核閱屬實，且為被告所不爭執，堪信
    為真實。
五、按連帶債務人中之一人消滅時效已完成者，依民法第276條
    第2項規定，僅該債務人應分擔之部分，他債務人同免其責
    任。查被告辯稱原告債務係繼承而來之連帶債務，原告之應
    繼分為4分之1等語，業據提出借據、繼承系統表為證，且為
    原告所不爭執，堪予採信。則本件既僅原告提出時效抗辯，
    是僅原告應分擔之部分53,125元（212500÷4），債務人同
    免其責任。
六、綜上，原告提起本件債務人異議之訴，於請求將本院97年執
    辛字第17116號清償借款強制執行事件，就98年10月2日強制
    執行金額計算書分配表第10項分配予被告之利息金額中之53
    ,125元剔除，並將上揭金額列入第12項後發還原告範圍內，
    為有理由，應予准許。至逾此部分所為之請求，為無理由，
    應予駁回。
七、訴訟費用負擔之依據：民事訴訟法第79條。
中    華    民    國    99    年    8     月    19    日
                  民事第二庭    法  官  施錫揮
以上正本係照原本作成。
如對判決上訴，應於判決送達後20日內向本院提出上訴狀。如委
任律師提起上訴者，應一併繳納上訴審裁判費。
中    華    民    國    99    年    8     月    19    日
                                書記官  蕭秀吉

司法院資訊處製作；財團法人民間司法改革基金會備份。
